【裁判字號】    97,整,5
【裁判日期】    980818
【裁判案由】    公司重整
【裁判全文】
臺灣臺北地方法院民事裁定      九十七年度整字第五、六號
聲  請  人  大眾商業銀行股份有限公司
即債權人
法定代理人  乙○○
代  理  人  丁○○
            戊○○
相  對  人  大眾電信股份有限公司
即債務人
法定代理人  甲○○
            丙○○
            吳統雄
代  理  人  林政憲律師
            詹茗文律師
            吳絮琳律師
聲請人對於相對人之重整監督人所.
本院裁定如下：
    主      文
異議駁回。
    理      由
一、聲請人主張略為：
（一）相對人因承攬經濟部工業局之「行動台灣應用推動計畫」
      ，向聲請人申請履約保證書新台幣（下同）二億九千八百
      九十五萬四千五百四十一元。相對人嗣後於九十七年四月
      八日向本院聲請准予重整，並於九十八年三月四日獲得本
      院裁定准許在案。然聲請人並未收受本院准予相對人重整
      之裁定，於九十八年四月九日經詢問相對人後，始知悉重
      整債權之申報日期為九十八年四月三日，聲請人旋即於九
      十八年四月九日向相對人申報債權額為二億九千八百九十
      五萬四千五百四十一元。然相對人並未將上開債權列入債
      權人清冊，聲請人爰聲明異議，請求將上開債權列入重整
      債權。
（二）聲請人為相對人所出具之保證書將陸續到期，即保證書金
      額為二億一千七百八十六萬二千五百四十一元部分，於九
      十八年四月三十日到期，然相對人所承攬之上開計畫案仍
      未完成，故相對人已於九十八年四月初向聲請人申請新增
      授信，即請求聲請人重新出具保證書至九十八年六月三十
      日該新增續發之保證書債權係發生於重整債權審查終結後
      ，且上開債務屬維持公司業務繼續營運所發生之債務，應
      列為相對人之重整債務。
（三）綜上，聲請人於重整債權審查終結前，已發生之債權之債
      權額二億九千八百九十五萬四千五百四十一元應列入重整
      債權，重整債權審查終結後，聲請人陸續新增之保證書則
      列為相對人之重整債務，聲請人爰依據公司法第二百九十
      九條之規定，對於相對人之重整監督人所製作之債權人清
      冊聲明異議。
二、按對公司之債權，在重整裁定前成立者，為重整債權；其依
    法享有優先受償權者，為優先重整債權；其有抵押權、質權
    或留置權為擔保者，為有擔保重整債權；無此項擔保者，為
    無擔保重整債權；各該債權，非依重整程序，均不得行使權
    利，公司法第二百九十六條第一項定有明文。又按重整債權
    人，應提出足資證明其權利存在之文件，向重整監督人申報
    ，經申報者，其時效中斷，未經申報者，不得依重整程序受
    清償，同法第二百九十七條第一項亦規定甚詳，另依據同法
    第二百九十八條第一項之規定，重整監督人，於權利申報期
    間屆滿後，應依其初步審查之結果，分別製作優先重整債權
    人、有擔保重整債權人、無擔保重整債權人及股東清冊，載
    明權利之性質、金額及表決權數額，於第二百八十九條第一
    項第二款期日之三日前，聲報法院及備置於適當處所，並公
    告其開始備置日期及處所，以供重整債權人、股東及其他利
    害關係人查閱。因此，依據上開法文所示，重整債務人之債
    權人應遵循重整程序於期間內申報債權，以供重整監督人製
    作債權人清冊，如債權人未於期間內申報債權，重整監督人
    自無從將之列入債權人清冊，債權人亦不得依據重整程序受
    清償。再按法院審查重整債權及股東權之期日，重整監督人
    、重整人及公司負責人，應到場備詢，重整債權人、股東及
    其他利害關係人，得到場陳述意見。有異議之債權或股東權
    ，由法院裁定之，同法第二百九十九條第一項、第二項亦有
    明文規定。
三、經查，相對人經本院於九十八年三月三日裁定准予重整，本
    院並諭知自同年月十六日起至同年四月三日止，以相對人之
    營業所所在地即台北市○○○路○段八十號三樓為債權申報
    期間及場所，債權人未經申報者，不得依重整程序受償及行
    使權利，此有卷附本院九十八年三月三日裁定一份在卷可稽
    。是揆諸上開法文之規定，聲請人主張其為相對人之債權人
    ，自應於上開期間至上開地點申報債權，應甚為明確。
四、次按法院為重整裁定後，應即公告左列事項：一、重整裁定
    之主文及其年、月、日；二、重整監督人、重整人之姓名或
    名稱、住所或處所；三、第二百九十八條第一項所定期間、
    期日及場所；四、公司債權人及持有無記名股票之股東怠於
    申報權利時，其法律效果。法院法院對於重整監督人、重整
    人、公司、已知之公司債權人及股東，仍應將前項裁定及所
    列各事項，以書面送達之，公司法第二百九十一條第一項、
    第二項有明文規定。又按送達於應受送達人之住居所、事務
    所或營業所行之，民事訴訟法第一百三十六條第一項前段有
    明文規定。聲請人雖然主張並未收受上開書面裁定，故而未
    於上開期間至上開地點申報債權等語，然查，上開裁定已於
    九十八年三月七日送達於聲請人之營業處所即高雄市苓雅區
    ○○○路五十八號八樓、十樓之二，並由受雇人代為收受，
    此有有送達證書在卷可稽，依據民事訴訟法第一百三十六條
    第一項前段之規定，足認聲請人已收受上開裁定，是聲請人
    前揭主張，應非可採。則聲請人既已收受上開裁定，然未於
    上開期限內申報債權，依據上開法文之規定，自不得依據重
    整程序受清償，從而相對人之重整監督人並未將聲請人之上
    述債權列入債權人清冊，應非法之所不許。聲請人對於債權
    人清冊聲明異議，請求將其對於相對人之上開債權列入債權
    人清冊，洵屬無據，應予駁回。至聲請人另主張前揭對於相
    對人之上開債權為重整債務，一併請求本院裁定之，然此非
    公司法第二百九十九條第一、二項所規範之重整債權審查程
    序所得予以審究，從而聲請人該部分之聲請，亦應併予駁回
    。
五、綜上，聲請人本件聲明異議為無理由，爰裁定如主文所示。
中    華    民    國  九十八  年  八    月  十八    日
                    民事第四庭法  官  匡偉
以上正本係照原本作成。
如對本裁定抗告須於裁定送達後十日內向本院提出抗告狀，並繳
納抗告費新臺幣一千元。
中  華    民    國  九十八  年  八    月      十八  日
                              書記官  巫玉媛


司法院資訊處製作；財團法人民間司法改革基金會備份。
